臺灣嘉義地方法院刑事判決　　　　　　　 96年度訴字第957號
公　訴　人　臺灣嘉義地方法院檢察署檢察官
被　　　告　甲○○
上列被告因毒品危害防制條例案件，經檢察官提起公訴（96年度
毒偵字第1236、1455號），本院合議庭裁定由受命法官獨任行簡
式審判程序，判決如下：
    主  文
甲○○施用第二級毒品，累犯，處有期徒刑肆月。又施用第二級
毒品，累犯，處有期徒刑肆月。又施用第一級毒品，累犯，處有
期徒刑捌月。應執行有期徒刑壹年壹月。
    事  實
一、甲○○前因施用毒品案件，經本院以92年度毒聲字第667號
    裁定送觀察勒戒後，認有繼續施用毒品之傾向，再以92年度
    毒聲字第928號裁定令入戒治處所施以強制戒治1年，嗣經本
    院以93年度毒聲字第212號裁定停止強制戒治，所餘期間付
    保護管束，後本院再以93年度毒聲字第346號裁定撤銷停止
    戒治，令入戒治處所施以強制戒治，於民國94年4月26日執
    行完畢出監，並經檢察官於翌日以94年度戒毒偵字第41號為
    不起訴處分確定。又前因違反毒品危害防制條例案件，先後
    經本院以94年度訴字第525號、95年度訴字第241號，各判處
    有期徒刑1年、10月確定，上開2案接續執行，於96年7月16
    日執行完畢出監。仍不知悔改，於強制戒治執行完畢釋放後
    ，5年內再各基於施用第2級毒品甲基安非他命之犯意，分別
    於96年7月25日19時許、96年8月13日20時許，在嘉義市○○
    路友人住處、嘉義市○○街18巷4號住處，以將甲基安非他
    命置入玻璃球內，加熱燒烤吸食煙霧之方式，各施用甲基安
    非他命1次。又基於施用第1級毒品海洛因之犯意，於96年8
    月13日21時許，以將海洛因置入香菸內點燃吸食之方式，施
    用海洛因1次。嗣先於96年7月27日2時許，在嘉義市○○路
    39號為警盤查，並於同日3時20分許，經警採尿送驗，呈甲
    基安非他命陽性反應；又於96年8月14日，在嘉義市○○街
    因行跡可疑為警盤查，並於同日15時15分許，經警採尿送驗
    ，呈甲基安非他命及嗎啡陽性反應。
二、案經嘉義市警察局第一分局報請臺灣嘉義地方法院檢察署檢
    察官偵查起訴，經本院合議庭裁定由受命法官獨任行簡式審
    判程序。
    理  由
一、訊據被告甲○○對於在上揭時地施用甲基安非他命及海洛因
    之犯行，於本院準備程序及審理時均坦承不諱（見本院卷第
    21、29-30頁），且被告於96年7月27日3時20分許，經警採
    尿送驗結果，呈甲基安非他命陽性反應；於同年8月14日15
    時15分許，分別經警採尿送驗結果，呈甲基安非他命及嗎啡
    陽性反應，有正修科技大學超微量研究科技中心檢驗報告2
    份、尿液送驗姓名對照表及代號與真實姓名對照表各1紙在
    卷可參（見警卷第1卷第4-6頁、第2卷第5-6頁），足認被告
    之自白與事實相符。此外，被告前因施用毒品案件，經本院
    以92年度毒聲字第667號裁定送觀察勒戒後，認有繼續施用
    毒品之傾向，再以92年度毒聲字第928號裁定令入戒治處所
    施以強制戒治1年，嗣經本院以93年度毒聲字第212號裁定停
    止強制戒治，所餘期間付保護管束，後本院再以93年度毒聲
    字第346號裁定撤銷停止戒治，令入戒治處所施以強制戒治
    ，於94年4月26日執行完畢出監，並經檢察官於翌日以94年
    度戒毒偵字第41號為不起訴處分確定，有臺灣高等法院被告
    前案紀錄表1份附卷可稽，足見被告確係在強制戒治執行完
    畢釋放後，5年內再犯施用甲基安非他命、海洛因之犯行甚
    明。本件事證明確，被告施用第2級毒品、第1級毒品之犯行
    堪予認定。
二、核被告所為，係犯毒品危害防制條例第10條第2項之施用第2
    級毒品罪，及同條例第10條第1項之施用第1級毒品罪。被告
    持有第2級毒品甲基安非他命及第1級毒品海洛因進而施用之
    ，其持有之低度行為應為施用之高度行為所吸收，均不另論
    罪。被告所犯上開3罪，犯意各別，罪名有異，應予分論併
    罰。被告前因毒品危害防制條例等案件，先後經本院以94年
    度訴字第525號、95年度訴字第241號，各判處有期徒刑1年
    、10月確定，上開2案接續執行，於96年7月16日執行完畢出
    監，此有臺灣高等法院被告前案紀錄表1份在卷可參，其受
    徒刑之執行完畢後，5年以內故意再犯本件有期徒刑以上之
    罪，為累犯，應依刑法第47條第1項規定加重其刑。爰審酌
    被告前因施用毒品犯行，經強制戒治執行完畢，猶不思藉機
    徹底戒除施用毒品之惡習，仍故態復萌，再次施用毒品，惟
    其施用毒品係自戕行為，及本件施用毒品之手段，其犯後坦
    承犯行態度良好等一切情狀，各量處如主文所示之刑，並定
    其應執行之刑，以示懲儆。
據上論斷，應依刑事訴訟法第273條之1第1項、第299條第1項前
段，毒品危害防制條例第10條第2項、第1項，刑法第11條前段、
第51條第5款、第47條第1項，判決如主文。
本案經檢察官廖俊豪到庭執行職務。
中　　華　　民　　國　　96　　年　　11　　月　　20　　日
                    刑事第二庭   法　官　 卓春慧
上列正本證明與原本無異。
如不服本判決，應於判決送達後十日內向本院提出上訴狀，上訴
書狀依法應敘述具體理由，如未敘述具體理由者，應於上訴期間
屆滿後二十日內補提理由書於本院（均應附繕本）。
中　　華　　民　　國　　96　　年　　11　　月　　21　　日
                                 書記官   汪淑菁
附錄本案論罪科刑法條全文：
毒品危害防制條例第10條：
施用第一級毒品者，處6月以上5年以下有期徒刑。
施用第二級毒品者，處3年以下有期徒刑。
